臺灣臺北地方法院民事裁定
111年度聲字第393號
聲  請  人  和泰產物保險股份有限公司

法定代理人  蔡伯龍  


上列聲請人與相對人富邦產物保險股份有限公司間請求給付保險
金事件（本院110年度保險字第10號），聲請交付法庭錄音光碟
，本院裁定如下：
    主  文
准予交付聲請人本院一一０年度保險字第十號請求給付保險金事
件民國一一０年八月二十三日言詞辯論期日除證人陳冠甫、謝哲
夫之人別訊問事項以外之法庭錄音光碟。
聲請人就第一項所示錄音光碟內容，不得散布、公開播送，或為
非正當目的使用。
聲請費用由聲請人負擔。 
    理  由
一、按當事人及依法得聲請閱覽卷宗之人，因主張或維護其法律
    上利益，得於開庭翌日起至裁判確定後六個月內，繳納費用
    聲請法院許可交付法庭錄音內容；前項情形，依法令得不予
    許可或限制聲請閱覽、抄錄或攝影卷內文書者，法院得不予
    許可或限制交付法庭錄音或錄影內容，法院組織法第90條之
    1第1項前段、第2項定有明文。又依法院組織法第90條之4第
    1項規定，及同法第90條之3授權司法院訂定之法庭錄音錄影
    及其利用保存辦法第8條規定，當事人及依法得聲請閱覽卷
    宗之人，因主張或維護其法律上利益，聲請交付法庭錄音或
    錄影內容時，應敘明理由，由法院為許可與否之裁定；法院
    受理前項聲請，如認符合聲請人要件，並在聲請期間內提出
    ，且就所主張或維護法律上之利益已敘明者，除法令另有排
    除規定外，應予許可；第1項聲請經法院裁定許可者，每張
    光碟應繳納費用新臺幣50元；持有第一項法庭錄音、錄影內
    容之人，就取得之錄音、錄影內容，不得散布、公開播送，
    或為非正當目的使用。
二、聲請意旨略以：本院110年度保險字第10號給付保險金事件
    ，因聲請人為明瞭民國110年8月23日言詞辯論庭時之證人所
    述內容，有拷貝上開庭期之法庭錄音之需要，爰請求交付上
    開期日法庭錄音光碟等語。
三、查聲請人為110年度保險字第10號給付保險金事件之被告，
    又聲請人為了解上開言詞辯論期日之開庭內容，堪認取得法
    庭錄音係以維護其自身法律上利益之必要，依首開規定，其
    聲請交付上開事件之110年8月23日法庭錄音光碟，應予准許
    ，聲請人並應依前開規定支付費用。惟依民事訴訟法第242
    條第3項規定：「卷內文書涉及當事人或第三人隱私或業務
    秘密，如准許前二項之聲請，有致其受重大損害之虞者，法
    院得依聲請或依職權裁定不予准許或限制前二項之行為。」
    是倘法庭錄音內容有涉及訴訟當事人以外第三人之隱私者，
    為保護第三人權益，依法院組織法第90條之1第2項規定，自
    得限制交付錄音內容。經查，本院110年8月23日言詞辯論程
    序期日於調查證人陳冠甫、謝哲夫前，有先行訊問其等之出
    生年月日、身分證統一編號及住居所等事項，係屬個人資料
    保護法第2條第1款所保障之個人資料，併參法院組織法第83
    條第2項規定裁判書之公開，除自然人之姓名外，得不含自
    然人之身分證統一編號及其他足資識別該個人之資料之立法
    意旨，本院認為應就本件聲請交付法庭錄音內容為必要之限
    制，爰裁定如主文第一項所示。又聲請人就取得之法庭錄音
    內容，依法不得散布、公開播送，或為非正當目的使用，併
    予裁示以促其遵循。
四、爰裁定如主文。
中　　華　　民　　國　　111 　年　　6 　　月　　29　　日
                  民事第二庭  法　官　林伊倫
以上正本係照原本作成。
本裁定不得抗告。
中　　華　　民　　國　　111 　年　　6 　　月　　30　　日
                              書記官　黃品蓉